# 关于土地使用权出资的验资问题。

提问人：云淡 - 风清 时间：2012-12-15 18:08:15
公司申请一块土地用途为工业用地，尚未办理用地手续，因政府改变规划改为商业用地，用于住宅小区开发。因该公司没有开发资质所以按一家房地产开发公司名义缴纳了土地出让金及部分费用，但钱是原公司股东个人支付的。后因这家房地产公司没有能力开发又将这块地转到了第二家房地产公司名下，并办理了相关批准规划手续，第二家房地产公司缴纳了耕地占用税，并取得了土地使用权证。（之前没有办理过产权证）现在，该股东拟以此块土地作为出资投入第二家房地产公司，申请验资。在验资时我们应该取得哪些资料证明该股东取得股权的合法性？

回答人：chenyiwei
基本不可能。验资是很注重法律形式的业务。无论当初的真实情况和交易的经济实质如何，现在该土地已经在第二家房产公司名下，就不能再作为对第二家房地产公司的出资。